臺灣臺北地方法院民事裁定            100年度勞聲再字第7號
再審聲請人  邱德修
再審相對人  華南商業銀行股份有限公司
法定代理人  林明成
上列當事人間請求恢復工作權益等事件，聲請人對於中華民國10
0 年2 月22日本院99年度勞聲再字第1 號民事裁定等聲請再審，
本院裁定如下：
    主  文
再審之聲請駁回。
再審聲請費用新臺幣壹仟元由再審聲請人負擔。
    理  由
一、本件聲請再審意旨如附件民事恢復工作權益事件聲請再審狀
    所載。
二、按對於確定裁定聲請再審之期間，依民事訴訟法第507 條準
    用同法第500 條第1 項、第2 項規定，應於30日不變期間內
    提起。此30日不變期間，自裁定確定時起算，裁定於送達前
    確定者，自送達時起算；其再審之理由發生或知悉在後者，
    均自知悉時起算。次按再審之訴不合法者，法院應以裁定駁
    回之，民事訴訟法第502 條第1 項定有明文。又前開條文依
    同法第507 條之規定，於對確定之裁定聲請再審時，亦有準
    用。再對於確定裁定聲請再審，依民事訴訟法第507 條準用
    同法第501 條第1 項第4 款之規定，須表明再審理由及關於
    再審理由並遵守不變期間之證據。所謂表明再審理由，必須
    指明確定裁定有如何合於法定再審事由之具體情事，始為相
    當，倘僅泛言有何條款之再審事由，無具體情事者，仍難謂
    已合法表明再審事由；又其未表明者，無庸命其補正，最高
    法院64年度臺聲字第76號、60年度臺抗字第538 號判例意旨
    可資參照。
三、經查：本件聲請人對本院民國100 年2 月22日所為99年度勞
    聲再字第1 號民事裁定聲請再審，而該裁定係屬不得抗告之
    確定裁定，上開裁定業於100 年3 月1 日送達再審聲請人，
    此經本院依職權調取上開民事卷宗查核屬實，是該裁定已於
    100 年3 月1 日確定，再審聲請人於100 年7月20 日就該裁
    定聲請再審，有其聲請再審狀上所蓋本院收文章戳可稽，顯
    已逾30日之不變期間。聲請人雖提出臺灣高等法院98年度勞
    上易字第103 號給付退休金事件之和解筆錄及和解書、98年
    12月10日、100 年6 月7 日聲請再審狀，主張未逾30日不變
    期間，然該等和解書、聲請再審狀與上開本院99年度勞聲再
    字第1 號駁回抗告裁定，實屬不同之事件，聲請人復未具體
    敘明其所指前揭成立之和解與聲請再審狀，與該本院99年度
    勞聲再字第1 號事件有何關聯性，尚難認聲請人所指98年11
    月10日和解書及98年12月10日、100 年6 月7 日聲請再審狀
    得作為上述聲請再審知悉在後之證據。又縱認未逾30日不變
    期間，惟上開100 年2 月22日99年度勞聲再字第1 號確定裁
    定係駁回再審聲請人就本院於99年9 月27日所為駁回再審聲
    請裁定之抗告，核聲請再審狀所載全文意旨，聲請人雖主張
    有民事訴訟法第496 條第1 項第1 款、第9 款、第12款所定
    事由，對之聲請再審，惟其表明之再審理由，無非說明其對
    於前訴訟程序確定裁判不服之理由，對於本院100 年2 月22
    日99年度勞聲再字第1 號駁回抗告確定裁定究有如何合於民
    事訴訟法第496 條第1 項第1 款、第9 款、第12款規定之具
    體情事，則未據敘明，依上說明，其聲請再審自非合法。至
    聲請人於其聲請再審狀併提及請求廢棄本院99年12月13日、
    99 年9月27日99年度勞聲再字第1 號民事確定裁定、93年度
    北勞簡字第38號及93年度勞簡上字第29號民事確定判決，惟
    上述民事裁定及判決分別於99年12月13日、99年9 月28日、
    93年12月8 日確定，聲請人遲至100 年7 月20日始為本件聲
    請，亦均已逾30日之不變期間。縱認聲請人同以上開臺灣高
    等法院98年度勞上易字第103 號給付退休金事件之和解筆錄
    及和解書、98年12月10日、100 年6 月7 日聲請再審狀主張
    未逾30日不變期間，然其不可採之理由已如前述。遑論縱以
    聲請人所指100 年6 月3 日知悉時起算聲請再審之法定不變
    期間，亦已超逾30日甚明。另本院93年度北勞簡字第38號恢
    復工作權益事件於93年3 月30日判決，嗣聲請人不服提起上
    訴，經本院93年度勞簡上字第29號於93年12月8 日判決駁回
    確定在案，亦經本院調取上開案卷查核明確。是本院93年度
    北勞簡字第38號恢復工作權益事件，業經本院93年度勞簡上
    字第29號作成第二審本案判決，依民事訴訟法第496 條第3
    項規定意旨，聲請人再對之提起再審，亦非適法。綜上所述
    ，本件聲請再審為不合法，應予駁回。
四、依民事訴訟法第507 條、第502 條第1 項、第95條、第78條
    ，裁定如主文。
中    華    民    國    100    年    9    月     5    日
                  勞工法庭審判長法  官  林振芳
                                法  官  汪怡君
                                法  官  林惠霞
以上正本係照原本作成
如對本裁定抗告須於裁定送達後10日內向本院提出抗告狀，並繳
納抗告費新臺幣1,000元
中    華    民    國    100    年    9    月     5    日
                                書記官  陳怡如